【裁判字號】    98,訴,191
【裁判日期】    990331
【裁判案由】    妨害風化
【裁判全文】
臺灣新竹地方法院刑事判決               98年度訴字第191號
公  訴  人  臺灣新竹地方法院檢察署檢察官
被      告  丁○○
            戊○○
共      同
選任辯護人  劉雅萍律師
            林思銘律師
被      告  乙○○
選任辯護人  龔正文律師
上列被告等因妨害風化案件，經檢察官提起公訴（98年度偵字第
1655號、第2276號），本院裁定以簡式審判程序審理，判決如下
：
    主  文
丁○○共同犯圖利容留猥褻罪，累犯，處有期徒刑陸月，如易科
罰金，以新臺幣壹仟元折算壹日。
乙○○共同犯圖利容留猥褻罪，處有期徒刑伍月，如易科罰金，
以新臺幣壹仟元折算壹日。
戊○○共同犯圖利容留猥褻罪，處有期徒刑肆月，如易科罰金，
以新臺幣壹仟元折算壹日。緩刑貳年。
    事  實
一、丁○○曾於民國90年間因違反著作權法案件，經臺灣高雄地
    方法院以90年度訴字第722 號判決判處有期徒刑1年6月，緩
    刑4 年確定，惟其於緩刑期間，另犯妨害兵役案件，經臺灣
    高雄地方法院以91年度簡字第1700號判決判處有期徒刑3 月
    確定（此部分刑期於92年3 月31日易科罰金結案），其緩刑
    因此遭到撤銷，然上開1年6月徒刑因故暫緩執行。其於96年
    間再因偽造文書案件，經臺灣高雄地方法院以96年度簡字第
    439 號判決判處有期徒刑4月確定。嗣上開1年6月及4月之徒
    刑分別經減刑為9月、2月，自96年6月2日入監執行，於97年
    4 月23日縮短刑期執行完畢（此部分構成累犯）。乙○○曾
    於97年間因妨害風化案件，經本院以97年度訴字第706 號判
    決判處有期徒刑4月，緩刑2年確定（此部分不構成累犯），
    其等均不知悔改。
二、丁○○係位在新竹市○○路○段146號「阿房宮護膚坊」之負
    責人，鄭秀瑾受僱丁○○在該護膚坊擔任櫃檯服務人員，乙○○則為該護膚坊店員之朋友，其等3 人共同基於意圖使女
    子與他人為猥褻之行為，而容留、媒介以營利之犯意聯絡及
    行為分擔，於民國98年2 月17日16時左右，男客丙○○（起
    訴書誤為麥瑞欽）前往上開處所消費時，推由適坐在櫃檯內
    之乙○○告知該店係從事俗稱「半套」（即女子以手撫弄男
    客生殖器，直至男客設精為止之猥褻行為）之服務，每1 節
    50分鐘，每次新臺幣2,000 元之消費方式，經丙○○同意後
    ，鄭秀瑾即帶同丙○○進入該址8 號包廂內，接著通知甲○○至該包廂內為全身赤裸之丙○○從事按摩及撫摸性器官之
    猥褻行為，所得款項，則由丁○○與甲○○依議定比例分配
    ，而以此方式容留、媒介成年女子與他人為猥褻行為以營利
    。嗣於同日16時15分許，警員徐進龍喬裝顧客進入店內查訪
    時，當場查獲正在上開包廂內從事猥褻行為之丙○○與甲○○，並扣得甲○○所有未使用之保險套1個而查獲上情。
三、案經新竹市警察局第一分局報請臺灣新竹地方法院檢察署檢
    察官偵查起訴。
    理  由
一、本件被告丁○○、戊○○、乙○○所犯妨害風化罪，非為死
    刑、無期徒刑、最輕本刑為3 年以上有期徒刑之罪，或高等
    法院管轄第一審之案件，其等於準備程序進行中，先就被訴
    事實為有罪之陳述，經本院認為合於刑事訴訟法第273條之1
    之規定，裁定進行簡式審判程序，先予敘明。
二、上述事實，分別經被告丁○○、戊○○、乙○○於本院審理
    時坦白承認，核與證人甲○○於警詢時證述在上開包廂為男
    客丙○○服務時為警方查獲、證人丙○○於警詢、偵查中及
    本院審理時證述由甲○○為其從事撫摸性器官之「半套」服
    務時為警查獲等情節大致相符，並有偵查報告、新竹市警察
    局第一分局搜索扣押筆錄、扣押物品清單、新竹市警察局第
    一分局北門派出所臨檢紀錄表、新竹市新竹市政府營利事業
    登記證各1份、現場照片7張及扣案未使用之保險套1 個可資
    佐證，足見被告等人之自白與事實相符，可以相信，事證明
    確，被告等人之犯行，堪以認定，均應依法論科。
三、核被告丁○○、戊○○、乙○○所為，均係犯刑法第231 條
    第1 項前段之意圖使女子與他人為猥褻之行為，而媒介、容
    留以營利罪。被告丁○○係「阿房宮護膚坊」之負責人，僱
    用被告戊○○擔任該店櫃檯服務人員，負責媒介男客與店內
    之女子為猥褻之交易行為，被告乙○○則於案發當時向男客
    丙○○說明該店消費方式，是被告丁○○、戊○○及乙○○
    間，均有犯意聯絡及行為分擔，均為共同正犯。又所謂媒介
    係指居間介紹，使男女因行為人之介紹牽線行為而能與他人
    為性交或猥褻行為；容留則係提供為性交或猥褻行為之場所
    而言，倘並有媒介行為，仍不失為容留行為之性質，因而容
    留、媒介之犯行性質上為吸收犯，在法律上評價為實質上一
    罪，是被告丁○○、戊○○、乙○○意圖使女子與他人為猥
    褻行為，而媒介以營利之低度行為，應為意圖使女子與他人
    為猥褻行為，而容留以營利之高度行為所吸收，不另論罪。
    再被告丁○○曾於90年間因違反著作權法案件，經臺灣高雄
    地方法院以90年度訴字第722 號判決判處有期徒刑1年6月，
    緩刑4 年確定，惟其於緩刑期間，另犯妨害兵役案件，經臺
    灣高雄地方法院以91年度簡字第1700 號判決判處有期徒刑3
    月確定（此部分刑期於92年3 月31日易科罰金結案），其緩
    刑因此遭到撤銷，然上開1年6月徒刑因故暫緩執行。其於96
    年間再因偽造文書案件，經臺灣高雄地方法院以96年度簡字
    第439 號判決判處有期徒刑4月確定。嗣上開1年6月及4月之
    徒刑分別經減刑為9月、2月，自96年6月2日入監執行，於97
    年4 月23日縮短刑期執行完畢等情，有臺灣新竹地方法院檢
    察署刑案資料查註紀錄表及臺灣高等法院被告全國前案紀錄
    表各1份在卷足憑，其受有期徒刑執行完畢後，5年以內故意
    再犯本案有期徒刑以上之本罪，為累犯，應依刑法第47第 1
    項之規定，加重其刑。
四、爰審酌被告丁○○曾有違反著作權法、妨害兵役及偽造文書
    等前科；被告乙○○曾有妨害風化前科；被告戊○○並無前
    科之素行、其等為圖營利而媒介、容留女子與他人為猥褻行
    為之犯罪動機與目的、以開設護膚坊為媒介、容留之手段、
    所為敗壞社會善良風氣及均坦認犯行，犯罪後態度尚可等一
    切情狀，分別量處如主文所示之刑，併均諭知如易科罰金之
    折算標準。至扣案之保險套1 個，為甲○○所有，非被告丁○○等人所有之物，業經證人甲○○於警詢時證述在卷，爰
    不予宣告沒收。
五、被告戊○○前未曾因故意犯罪受有期徒刑以上刑之宣告，此
    有臺灣高等法院被告前案紀錄表1 份在卷可憑，其雖因一時
    失慮觸犯刑章，惟於案發後坦認犯行，足見尚有悔悟之心，
    歷經此次偵審程序及刑之宣告，日後應知所警惕，信無再犯
    之虞，本院綜核各情，認對被告戊○○上開宣告之刑，以暫
    不執行為適當，爰就被告戊○○部分依法諭知緩刑2 年，以
    啟自新。
據上論斷，應依刑事訴訟法第273條之1第1項、第299條第1 項前
段，刑法第28條、第231條第1項、第47條第1項、第41條第1項前
段、第74條第1項第1款，刑法施行法第1條第1項、第2項但書，
判決如主文。
本案經檢察官洪裕翔到庭執行職務 
中    華    民    國    99    年    3    月    31     日
                  刑事第三庭  法  官  林昌義
以上正本證明與原本無異。
如不服本判決應於收受本判決後10日內向本院提出上訴書狀，其
未敘述上訴理由者，並得於提起上訴後10日內向本院補提理由書
狀(均須按他造當事人之人數附繕本)「切勿逕送上級法院」。
中    華    民    國    99    年    3     月    31    日
                              書記官  黃伊婕
附錄本案論罪科刑法條全文
中華民國刑法第231條第1項： 
意圖使男女與他人為性交或猥褻之行為，而引誘、容留或媒介以
營利者，處5 年以下有期徒刑，得併科10萬元以下罰金。以詐術
犯之者，亦同。

司法院資訊處製作；財團法人民間司法改革基金會備份。
